【裁判字號】    97,交上易,491
【裁判日期】    970624
【裁判案由】    過失傷害
【裁判全文】
臺灣高等法院臺中分院刑事判決       97年度交上易字第491號
上  訴  人  臺灣臺中地方法院檢察署檢察官
上  訴  人
即  被  告  甲○○
上列上訴人等因被告過失傷害案件，不服臺灣臺中地方法院96年
度交易字第810號，中華民國97年1月23日第一審判決（起訴案號
：臺灣臺中地方法院檢察署96年度偵字第10350號、第10554號）
，提起上訴，本院判決如下：
    主  文
上訴駁回。
    事實及理由
一、本案經本院審理結果，認第一審判決認事用法及量刑均無不
    當，應予維持，並引用第一審判決書記載之事實、證據、理
    由及更正之裁定（如附件）。
二、被告甲○○上訴意旨略稱：本件係因乙○○、吳蘭英、林李
    玉燕三人在禁止穿越、設有兩米寬中間分隔島之雙向車道穿
    越道路，致在慢車道遭撞擊，伊無過失云云。惟按駕駛人騎
    乘機車應注意車前狀況，並隨時採取必要之安全措施，道路
    交通安全規則第94條第3項定有明文。而當時天候陰、路面
    乾燥（按依證人吳蘭英所述當時天候陰、路面乾燥，警員龔
    永修至現場時始下起雨，因而附卷之交通事故調查報告表記
    載當時天候陰、路面濕潤）、無缺陷、無障礙物、視距良好
    之情形下，並無不能注意之情事，被告竟因近視（二百至三
    百度，散光七十至一百度）未戴眼鏡，致視力模糊，未注意
    車前狀況而撞擊前方行走之行人，被告之駕車行為顯有過失
    。又告訴人乙○○並因而受有右側脛骨腓骨開放性骨折之傷
    害，有中國醫藥大學附設醫院診斷證明書附卷可稽，故被告
    過失駕車肇事行為與被害人之受傷結果間，具有相當因果關
    係。雖被告辯稱本件係因告訴人違規穿越馬路所致云云，然
    被告之駕車行為既存有過失，業如前述，縱告訴人確因行走
    於慢車道或違規穿越馬路而與有過失，亦不因而解免被告之
    過失責任，是其上訴謂其無過失云云，非可採取。另檢察官
    上訴謂：本件被告係犯刑法第284條第1項前段之過失傷害罪
    ，原判決理由欄四第一行卻認定「核被告甲○○所為，係犯
    刑法第二百七十六條第一項前段」之罪，適用法律顯然錯誤
    云云，指摘原判決不當，惟觀諸原判決理由欄四第二行係以
    過失傷害罪對被告論擬，於據上論斷欄並引用刑法第284條
    第1項前段為論罪之依據，顯然可知該處係屬誤繕，此並據
    原審於97年2月15日裁定更正，是檢察官此部分上訴所指，
    亦非可取。本件上訴人等所指各節，均不足動搖原判決之基
    礎，上訴為無理由，應予駁回。
三、據上論斷，應依刑事訴訟法第373條、第368條，判決如主文
    。
本案經檢察官丙○○到庭執行職務。
中    華    民    國    97    年    6    月    24     日
            刑事第一庭    審判長法  官  陳  紀  綱
                                法  官  姚  勳  昌
                                法  官  張  智  雄
上列正本證明與原本無異。
不得上訴。
                                書記官  黃  薰  慧
中    華    民    國    97    年    6     月    24    日
附錄：
刑法第284條第1項
因過失傷害人者，處六月以下有期徒刑、拘役或五百元以下罰金
，致重傷者，處一年以下有期徒刑、拘役或五百元以下罰金。


司法院資訊處製作；財團法人民間司法改革基金會備份。
